臺灣高雄地方法院刑事裁定　　　　　　 110年度聲字第2224號
聲　請　人　臺灣高雄地方檢察署檢察官
受　刑　人　謝秀芝



上列聲請人因受刑人數罪併罰有二裁判以上，聲請定其應執行之
刑（110 年度執聲字第1647號），本院裁定如下：
    主  文
謝秀芝犯如附表所示之肆罪，所處各如附表所載之刑，應執行有
期徒刑貳年壹月。
    理  由
一、聲請意旨略以：受刑人謝秀芝犯如附表所示之罪，先後經法
    院判決確定，應依刑法第50條、第53條、第51條第5 款，定
    其應執行之刑，爰依刑事訴訟法第477 條第1 項規定聲請裁
    定其應執行之刑等語。
二、按裁判確定前犯數罪者，併合處罰之；有二以上裁判者，依
    第51條之規定，定其應執行刑，刑法第50條、第53條分別定
    有明文。數罪併罰，分別宣告其罪之刑，宣告多數有期徒刑
    者，於各刑中之最長期以上，各刑合併之刑期以下定其刑期
    ，但不得逾30年，刑法第51條第5 款亦有明文。
三、再按定應執行刑之實體裁判，於確定後即發生實質之確定力
    ，而有一事不再理原則之適用，數罪併罰案件之實體裁判，
    除因增加經另案判決確定合於數罪併罰之其他犯罪，或原定
    應執行刑之數罪中有部分犯罪，因非常上訴、再審程序而經
    撤銷改判，或有赦免、減刑，更定其刑等情形，致原裁判定
    刑之基礎已經變動，而有另定應執行刑之必要者外，法院應
    受原確定裁判實質確定力之拘束，不得就該確定裁判已定應
    執行刑之數罪，其全部或部分再行定其應執行之刑（最高法
    院102 年度台抗字第389 號裁定意旨參照）。又刑事訴訟法
    第370 條第2 項、第3 項，已針對第二審上訴案件之定應執
    行之刑，明定有不利益變更禁止原則之適用，分屬不同案件
    之數罪併罰，倘一裁判宣告數罪之刑，曾經定其執行刑，再
    與其他裁判宣告之刑定其執行刑時，在法理上亦應同受此原
    則之拘束，亦即另定之執行刑，其裁量所定之刑期，不得較
    重於前定之執行刑加計後裁判宣告之刑之總和（最高法院
    104 年度台抗字第410 號裁定意旨參照）。
四、經查：
（一）受刑人因犯如附表所示各罪，雖曾經本院以109 年度聲字
      第1680號裁定應執行有期徒刑2 年3 月確定，然附表編號
      3 至4 之罪嗣由最高檢察署檢察總長提起非常上訴，經最
      高法院以110 年度台非字第209 號撤銷改判，刑度由「有
      期徒刑11月、10月，應執行有期徒刑1 年6 月」改判為「
      有期徒刑10月、9 月，應執行有期徒刑1 年4 月」，有臺
      灣高等法院被告前案紀錄表及本院上述案號裁定、判決在
      卷為憑，是前揭定應執行刑之裁定基礎已為變動，即有另
      定應執行刑之必要，本案自無重覆裁定違反一事不再理原
      則。
（二）受刑人因犯如附表所示之4 罪，先後經法院判處如附表所
      示之刑，並於如附表所示之日期分別確定在案，且其所犯
      如附表所示4 罪，均係於附表編號1 至2 所示之罪判決確
      定日（即民國108 年10月30日）以前所犯，有臺灣高等法
      院被告前案紀錄表及各該刑事判決書在卷可按，核與首揭
      規定並無不合，檢察官聲請為正當，應予准許。又其中附
      表編號1 至2 部分，曾經臺灣橋頭地方法院以108 年度審
      訴字第11號判決定應執行有期徒刑11月確定；附表編號3
      至4 部分，曾經最高法院以110 年度台非字第209 號判決
      定應執行有期徒刑1 年4 月確定；附表編號1 至4 所示之
      罪，於最高法院撤銷附表編號3 至4 部分改判前，曾經本
      院以109 年度聲字第1680號裁定應執行有期徒刑2 年3 月
      確定，是本院就附表編號1 至4 所示各罪再定其應執行刑
      時，依前開說明，自應受上開裁判所為定應執行刑之內部
      界限所拘束。
（三）爰依罪責相當及特別預防之刑罰目的，具體審酌受刑人所
      犯各罪之性質（均為施用毒品之犯行）、罪數所反應行為
      人人格及犯罪傾向、受刑人為66年次，日後尚有復歸社會
      之必要等情綜合判斷，定其應執行刑如主文。另本院以函
      詢方式徵詢受刑人對於本件定應執行刑量刑意見，並請受
      刑人於期限內具狀表示意見，自受刑人於110 年10月18日
      親自收受送達迄今本院均未獲回覆，有本院110 年10月14
      日雄院和刑儒110 聲2224字第1101016470號函及送達證書
      可參（見本院卷第43頁至第51頁），受刑人之權益已受保
      障，本院即逕行裁定，附此敘明。
五、依刑事訴訟法第477 條第1 項，刑法第53條、第51條第5 款
    ，裁定如主文。
中    華    民    國    110    年    11    月    4    日
                  刑事第十三庭  法  官  翁瑄禮
得抗告（5日）
以上正本證明與原本無異。
如不服本裁定，應於送達後5日內，向本院提出抗告狀。
因疫情而遲誤不變期間，得向法院聲請回復原狀。
中    華    民    國    110    年    11    月    5    日
                                書記官  夏鴻鈞
附表：
┌─┬──┬──────┬────┬──────────┬──────────┬─────────┐
│編│    │            │        │     最後事實審     │      確定判決      │                  │
│  │罪名│   宣告刑   │犯罪日期├─────┬────┼─────┬────┤      備  註      │
│號│    │            │        │法院、案號│判決日期│法院、案號│確定日期│                  │
├─┼──┼──────┼────┼─────┼────┼─────┼────┼────┬────┤
│1 │毒品│有期徒刑9 月│107 年9 │橋頭地院  │108 年10│同左      │108 年10│編號1至 │編號3 至│
│  │危害│            │月4日   │108 年度審│月31日  │          │月31日  │2曾定刑 │4 於最高│
│  │防制│            │        │訴字第156 │        │          │        │應執行有│法院撤銷│
│  │條例│            │        │號        │        │          │        │期徒刑11│前，編號│
│  │    │            │        │          │        │          │        │月（橋頭│1 至4 曾│
├─┼──┼──────┼────┼─────┼────┼─────┼────┤地檢109 │經高雄地│
│2 │毒品│有期徒刑7 月│107 年9 │同上      │同上    │同上      │同上    │年度執字│院109 年│
│  │危害│            │月4日   │          │        │          │        │第1400號│度聲字第│
│  │防制│            │        │          │        │          │        │）      │1680號裁│
│  │條例│            │        │          │        │          │        │        │定應執行│
├─┼──┼──────┼────┼─────┼────┼─────┼────┼────┤有期徒刑│
│3 │毒品│有期徒刑10月│108 年8 │高雄地院  │109 年3 │最高法院  │110年9  │編號3至4│2 年3 月│
│  │危害│（最高法院撤│月17日  │108 年度審│月30日  │110年度台 │月2 日  │曾經最高│        │
│  │防制│銷改判）    │        │訴字第1351│        │非字第209 │        │法院110 │        │
│  │條例│            │        │號、109 年│        │號        │        │年台非字│        │
│  │    │            │        │度審訴字第│        │          │        │第209號 │        │
│  │    │            │        │173號     │        │          │        │判決定應│        │
│  │    │            │        │          │        │          │        │執行有期│        │
├─┼──┼──────┼────┼─────┼────┼─────┼────┤徒刑1 年│        │
│4 │毒品│有期徒刑9月 │108年10 │同上      │同上    │同上      │同上    │4 月（高│        │
│  │危害│（最高法院撤│月7日   │          │        │          │        │雄地檢  │        │
│  │防制│銷改判）    │        │          │        │          │        │110 年執│        │
│  │條例│            │        │          │        │          │        │更字第  │        │
│  │    │            │        │          │        │          │        │1958號）│        │
│  │    │            │        │          │        │          │        │        │        │
│  │    │            │        │          │        │          │        │        │        │
│  │    │            │        │          │        │          │        │        │        │
└─┴──┴──────┴────┴─────┴────┴─────┴────┴────┴────┘